臺北高等行政法院裁定　　　　　　　　　　　　　　九十一年度訴字第二五一三號
　　原　　　告　甲○○
　　被　　　告　桃園縣大溪地政事務所
　　代　表　人　高清標主任）.
右原告因土地鑑界事件，不服桃園縣政府中華民國九十一年七月二十四日府法訴字第
○九一○○六九九○五號訴願決定，提起行政訴訟，本院裁定如左：
    主  文
原告之訴駁回。
訴訟費用由原告負擔。
    理  由
一、按「人民因中央或地方機關之違法行政處分，認為損害其權利或法律上之利益，
    經依訴願法提起訴願而不服其決定者，得向高等行政法院提起撤銷訴訟。」行政
    訴訟法第四條第一項定有明文。此所謂行政處分，依訴願法第三條第一項規定係
    指中央或地方機關就公法上具體事件所為之決定或其他公權力措施而對外直接發
    生法律效果之單方行政行為而言。次按「鑑界之複丈，應依下列規定辦理˙˙˙
    二、申請人對於鑑界結果有異議時，得再填具土地複丈申請書敘明理由，向地政
    事務所繳納土地複丈費申請再鑑界，原地政事務所應即送請直轄市或縣（市）主
    管機關派員辦理後，將再鑑界結果送交原地政事務所，通知申請人。三、申請人
    對於再鑑界結果仍有異議者，應向司法機關訴請處理，地政事務所不得受理，地
    政事務所不得受理其第三次鑑界之申請。」地籍測量實施規則第二百二十一條第
    一項第二款及第三款亦有明定。再按「訴願事件有左列各款情形之一者，應為不
    受理之決定：：八、對於非行政處分或其他依法不屬訴願救濟範圍內之事項提起
    訴願者。」訴願法第七十七條第八款復有明文。
二、查本件原告所有座落桃園縣龍潭鄉九座寮二六四--一六五地號土地與毗鄰同段0
    00--0000地號（由000--0000號分割轉載）土地界址爭議，迭經臺
    灣桃園地方法院八十五年度重訴字第二一八號判決、臺灣高等法院八十六年度重
    上字第三號裁定及最高法院八十八年度台抗字第四九二號裁定確定，原告於九十
    一年二月十八日填具土地複丈申請書，就上開土地向被告申請鑑界，案經被告於
    九十一年二月二十五日派員前往實地依台灣桃園地方法院上開確定判決意旨測定
    界址，因原告對鑑界結果有異議而拒絕簽章，被告遂將辦理情形以九十一年三月
    八日溪第二字○九一○○○二一○七號函知原告說明欄二明載：「查本案經本所
    於九十一年二月二十五日下午二時派員前往實地依台灣桃園地方法院八十五年度
    重訴字第二一八號判決意旨測量，並於現場釘立鋼釘為界，惟台端對該鑑界結果
    有異議而拒絕簽名或蓋章。依地籍測量實施規則第二百二十一條規定：申請人對
    於鑑界結果有異議時，得再填具土地複丈申請書敘明理由，向地政事務所繳納土
    地複丈費申請再鑑界。」等語。查被告上開通知函係對測量結果之呈現，並未足
    以發生公法上效果，要非前揭所述之行政處分，原告如對被告所為測量結果有異
    議，應依地籍測量實施規則第二百二十一條第一項第三款規定程序辦理，非得依
    訴願程序循求救濟，從而受理訴願機關為訴願不受理之決定，並無不合，揆諸前
    揭說明，原告提起本件訴訟，其起訴程序即屬於法不合，應予駁回。另原告請求
    確認武漢路寬、更正界址及附帶民事訴訟費用之繳納等均非行政法院職權掌理事
    項，原告此等主張，亦屬於法不合，均應駁回。
三、依行政訴訟法第一百零七條第一項第一款、第十款、第一百零四條、民事訴訟法
    第九十五條、第七十八條，裁定如主文。
中　　　華　　　民　　　國　　九十一　　年　　 十二 　　月　　二十三　　日
                 臺 北 高 等 行 政 法 院   第 六 庭
                             審 判 長 法  官　 林 樹 埔
                                      法  官　 曹 瑞 卿
                                      法  官　 闕 銘 富
右為正本係照原本作成。
如不服本裁定，應於送達後十日內向本院提出抗告狀（須按他造人數附繕本）。
中　　　華　　　民　　　國　　九十一　　年　　 十二 　　月　　二十四　　日
                                      書記官   吳 芳 靜
